臺灣新北地方法院刑事判決　　　　　　 109年度易字第1272號
公　訴　人　臺灣新北地方檢察署檢察官
被　　　告　陳惠娟


上列被告因竊盜案件，經檢察官提起公訴（109 年度偵字第0000
0 號），本院判決如下：
    主  文
陳惠娟犯竊盜罪，處拘役貳拾日，如易科罰金，以新臺幣壹仟元
折算壹日。未扣案之犯罪所得新臺幣參仟元沒收，於全部或一部
不能沒收或不宜執行沒收時，追徵其價額。
    事  實
一、陳惠娟於民國109 年5 月22日凌晨4 時5 分，騎乘載有資源
    回收物品之腳踏車，行經新北市○○區○○路00號前的騎樓
    ，見穆皆仰所有之車牌號碼000 －000 號普通重型機車停放
    在上開騎樓，竟意圖為自己不法之所有，基於竊盜之犯意，
    徒手掀開該機車座墊，取出穆皆仰所有，置於機車置物箱的
    棕色短皮夾，並竊取該皮夾內新臺幣（下同）3,000 元，得
    手後再將該棕色短皮夾放回至該機車置物箱裡面，旋即騎著
    其腳踏車離去。嗣經穆皆仰報警處理，經員警調閱監視錄影
    畫面，始循線查悉上情。
二、案經穆皆仰訴由新北市政府警察局板橋分局移送臺灣新北地
    方檢察署檢察官偵查起訴。
    理  由
一、按被告以外之人於審判外之陳述，雖不符同法第159 條之1
    至第159 之4 之規定，而經當事人於審判程序同意作為證據
    ，法院審酌該言詞陳述或書面陳述作成時之情況，認為適當
    者，亦得為證據，刑事訴訟法第159 條之5 第1 項亦有規定
    。本案所引被告以外之人於審判外之陳述，經本院提示其等
    審判外陳述之內容並告以要旨，檢察官、被告陳惠娟均未於
    言詞辯論終結前對該等審判外陳述之證據資格聲明異議，應
    視為被告已有將該等審判外陳述作為證據之同意，且經審酌
    各該供述證據作成之客觀情狀，並無證明力明顯過低或係違
    法取得之情形，復為證明本案犯罪事實所必要，認為以之作
    為證據應屬適當，應有證據能力。
二、訊據被告矢口否認有竊盜犯行，辯稱：伊沒有就是沒有，他
    說伊拿他的東西，伊不可能云云。經查，告訴人穆皆仰於10
    9 年5 月21日晚間9 時起，將車牌號碼000-000 號普通重型
    機車，停放於新北市○○區○○路00號前，嗣因未將座墊下
    置物箱扣好，於翌（22）日上午7 時許，發現置物箱內現金
    3,000 元失竊一節，業據告訴人穆皆仰於警詢中指述明確（
    109 年度偵字第30663 號卷第13頁至第14頁）。嗣經警調閱
    附近監視器錄影畫面，發現於109 年5 月22日凌晨4 時37分
    許，一名穿著粉紅色外套、深色長褲、拖鞋、戴粉紅色系鴨
    舌帽及口罩之女子，掀開告訴人停放於路邊之機車坐墊，手
    拿短夾等節，此有現場監視錄影截圖照片3 幀在卷可佐（同
    上開偵查卷第21頁至第22頁），又該名穿著粉紅色外套、深
    色長褲、拖鞋、戴粉紅色系鴨舌帽及口罩之女子，於同日凌
    晨4 時許，行經上揭案發地點附近之新北市○○區○○路00
    巷0 號，再於同日凌晨4 時1 分許，騎乘車前籃子有黑色塑
    膠袋之腳踏車行經新北市板橋區仁愛路47巷40巷左轉新北市
    板橋區四川路1 段283 巷，繼而於同日凌晨4 時11分，騎乘
    上揭腳踏車行經新北市○○區○○路00號往忠孝路42號前進
    ，均遭路口監視錄影器攝得正面樣貌，核與被告之穿著相符
    ，此有監視錄影畫面截圖照片5 幀附卷可佐（同上開偵查卷
    第19頁至第21頁），並有板橋分局後埔派出所偵查報告1 份
    在卷可參（見同上偵查卷第17頁），況被告於警詢中亦供承
    其感覺AH3-555 號普通重型機車置物箱沒鎖，有徒手掀開置
    物箱等情在卷（見同上偵查卷第9 頁），故堪信被告確有於
    109 年5 月22日凌晨4 時37分許，竊取車牌號碼000-000 號
    機車置物箱內現金3,000 元之人為被告無訛，被告本案竊盜
    犯行，堪以認定。綜上所述，被告前開所辯，顯係事後畏罪
    圖卸刑責之詞，不足採信。本件事證明確，被告竊盜犯行堪
    以認定，應予依法論科。
三、核被告所為，係犯刑法第320 條第1 項之竊盜罪。爰審酌被
    告恣意以上開方法竊取他人財物，且參酌其於102 年、103
    年、105 年、106 年間迭因竊盜案件，經法院判處罪刑之素
    行，有臺灣高等法院被告前案紀錄表在卷可參，顯見被告對
    於他人財產權欠缺尊重，所為應予非難；另兼衡被告犯後態
    度、本案所竊得之財物價值、犯罪之動機、目的、手段、情
    節、智識程度、生活狀況及檢察官之求刑等一切情狀，量處
    如主文所示之刑，並諭知如易科罰金之折算標準，以資懲儆
    。而被告竊得之現金3,000 元，屬被告之犯罪所得，未據扣
    案，且尚未實際合法發還或賠償告訴人，宣告沒收亦無過苛
    、欠缺刑法上之重要性、犯罪所得價值低微，或為維持受宣
    告人生活條件之必要等情形，爰依刑法第38條之1 第1 項前
    段及第3 項之規定宣告沒收，並於全部或一部不能沒收或不
    宜執行沒收時，追徵其價額。
據上論斷，應依刑事訴訟法第299 條第1 項前段，刑法第320 條
第1 項、第41條第1 項前段、第38條之1 第1 項前段、第3 項，
刑法施行法第1 條之1 第1 項，判決如主文。
本案經檢察官何克凡偵查起訴，經檢察官許慈儀到庭執行職務。
中    華    民    國   110    年     9    月    22    日
                  刑事第二庭    法  官    劉芳菁
上列正本證明與原本無異。
如不服本判決，應於判決送達後20日內敘明上訴理由，向本院提
出上訴狀 (應附繕本) ，上訴於臺灣高等法院。其未敘述上訴理
由者，應於上訴期間屆滿後20日內向本院補提理由書「切勿逕送
上級法院」。
                                書記官    吳雅真
中    華    民    國   110    年    9     月    23    日
附錄本案論罪科刑法條全文：
中華民國刑法第320 條
意圖為自己或第三人不法之所有，而竊取他人之動產者，為竊盜
罪，處5 年以下有期徒刑、拘役或50萬元以下罰金。
意圖為自己或第三人不法之利益，而竊佔他人之不動產者，依前
項之規定處斷。
前二項之未遂犯罰之。